

#### **PERFIL**

Soy una persona convencida de que somos capaces de desaprender, aprender y adaptarnos a diferentes situaciones y entornos de trabajo.

Actualmente me encuentro en búsqueda de mi primer trabajo como desarrollador Full Stack. Los conocimientos adquiridos en el bootcamp de Henry junto a mi experiencia en gestión de empresas me permite tener una visión dual para resolver problemas bajo un enfoque diverso.

#### CONTACTO

**EMAIL:** abel3121@gmail.com **CELULAR:** +51 947308823

LINKEDIN: www.linkedin.com/in/abelacunacoronado

**GITHUB:** abelacco **REGIÓN: Perú o remoto** 

#### **IDIOMA**

**Español:** Nativo

Inglés: Conversacional

#### **ACTIVIDADES**

Brindar charlas en emprendimiento Voluntario en Fundación Don Bosco Deportes al aire libre Caminatas en la playa

# Abel Acuña

### Desarrollador Full Stack Jr.

# Javascript ,Html,Css,React,Redux

# Express, Jest, Mypostgres, Git, NodeJs MongoDb

# Slack, Discord, Docs, Canva, Trello

#### **ESTUDIOS**

#### **HENRY**

Desarrollo Full Stack 2022-MAY/En curso Programa intensivo en desarrollo web que simula un entorno real de trabajo

#### Universidad de Piura

Administración de empresas 2010/2015 Gestión de empresas bajo un enfoque humano

#### **EXPERIENCIA LABORAL**

## Asistente de enseñanza Full-Stack | 2022-Actualidad Henry - EdTech

Mis responsabilidades como asistente fueron coordinar a un grupo de estudiantes para lograr la integración al grupo de estudio y orientarlos en los primeros pasos de la cursada. Asistir la resolución de ejercicios y promover la colaboración grupal (Pair Programming).

#### **Asesor de ventas | 2020-2022**

Ayenda Residencial San gabriel - Hospedaje

Mis responsabilidades como asesor fueron propespectar empresas y agencias de viaje que buscan soluciones de alojamiento en la ciudad de Piura,Perú para su personal y clientes.

#### Gestor de proyectos | 2019-Actualidad

Piura Conectada - ONG

Mis responsabilidades como gestor de proyectos fueron identificar las necesidades de pueblos vulnerables, brindarles una solución en agua , luz , alimentación y educación , conseguir los fondos y ejecución del proyecto.

#### Desarrollador de negocio | 2018-2019

ChaskiPizza -Darkitchen

Mi principal función fue desarrollar un modelo de negocio de ventas de pizzas bajo el concepto darkkitchen a través de canales digitales.